【裁判字號】    90,上易,493
【裁判日期】    900111
【裁判案由】    竊盜
【裁判全文】
臺灣高等法院臺中分院刑事判決                  民國九十年度上易字第四九三號
    上  訴  人  臺灣南投地方法院檢察署檢察官
    被      告  甲○○
右上訴人因被告竊盜案件，不服臺灣南投地方法院中華民國九十年一月十一日第一審
判決 (民國八十九年度易字第七二四號，起訴案號：臺灣南投地方法院檢察署民國八
十九年度偵字第三五五一號、臺灣台中地方法院檢察署民國八十九年度偵字第一九七
五四號)，提起上訴，本院判決如左：
    主  文
原判決撤銷。
甲○○連續竊盜，處有期徒刑伍月。如易科罰金，以參佰元折算壹日。
    事  實
一、甲○○曾於民國八十四年間，因犯竊盜罪，經台灣台中地方法院判處有期徒刑三
    月，緩刑二年確定，猶不知悔改，復意圖為自己不法之所有，並基於概括犯意，
    先於八十九年十月二日八時許，趁乙○○在台中市北區中山公園內睡覺時，將其
    掛於腰際上之機車鑰匙取下，再用之竊取其所有車牌號碼ＬＯＢ─八二一號重型
    機車一部，得手後留供己用；嗣於八十九年十月七日十八時四十分許，在南投縣
    草屯鎮○○街二００號台灣汽車客運公司草屯車站內，為警查獲。嗣又承前概括
    之犯意，於八十九年十一月十六日十八時二十分許，在台中市○區○○路一二七
    號７─11超商內，趁店員丁○○不注意時，竊取泡麵一碗、滷蛋一顆，得手後正
    欲離去之際，為丁○○發現而報警當場查獲。
二、案經南投縣警察局草屯分局報請臺灣南投地方法院檢察署檢察官偵查起訴及台中
    市警察局第一分局報請臺灣台中地方法院檢察署檢察官移送併案審理。
    理  由
一、右揭時、地竊盜之事實，業據被告甲○○坦承不諱，核與被害人乙○○之母丙○
    ○○及被害人丁○○指陳失竊情節相符，並有贓物領據二紙及車輛竊盜、車牌失
    竊資料個別查詢報表一紙、模擬行竊之照片四張附偵卷可考，足認被告之自白與
    事實相符，事證明確，被告竊盜犯行堪以認定。
二、核被告甲○○所為，係犯刑法第三百二十條第一項之普通竊盜罪。其先後二次犯
    行，時間緊接，犯罪構成要件相同，顯係基於概括犯意反覆為之，為連續犯，應
    依刑法第五十六條之規定加重其刑。又被告於前述超商內行竊之事實，雖未據起
    訴，然因其與已起訴之犯罪事實間有裁判上一罪之連續犯關係，為起訴效力所及
    ，既經移送併辦，本院自得併為審理，附此說明。
三、原審以被告罪證明確，予以論罪科刑，原告不合，惟查刑法第四十一條業於九十
    年一月四日修正，同年月十日公布施行，犯最重本刑為五以下有期徒刑之罪，而
    受六月以下有期徒刑之宣告者，得准易科罰金，原判決未及適用，尚有未洽，檢
    察官上訴意旨執此指摘原判決不當，為有理由，應由本院將原判決撤銷改判，爰
    審酌被告前曾有竊盜前科之素行，犯罪之動機、手段、所竊得財物不多，危害尚
    輕及犯後坦承犯行等一切情狀，仍依原審量處以有期徒刑五月，並諭知易科罰金
    之折算標準。
據上論斷，應依刑事訴訟法第三百六十九條第一項前段、第三百六十四條、第二百九
十九條第一項前段、刑法第三百二十條第一項、第五十六條、第二條第一項前段、修
正後刑法第四十一條第一項、罰金罰鍰提高標準條例第一條前段、第二條、判決如主
文。
本案經檢察官戊○○到庭執行職務。
中      華      民      國    九十      年      三      月     廿六     日
                              臺灣高等法院臺中分院刑事第五庭
                                    審判長法  官  胡  森  田
             法  官  郭  同  奇
                                          法  官  姚  勳  昌
右正本證明與原本無異。
不得上訴。
                                          書記官  王  瑩  澤
中      華      民      國   九十     年      三     月      廿六    日
                                                                     Ａ


司法院資訊處製作；財團法人民間司法改革基金會備份。
